# 集团将子公司股权无偿划转给新设的另一个全资子公司

提问人：yafuj1985 时间：2017-03-08 09:05:27
我公司（母公司）下设控股子公司A、B、C,现为了业务整合需要，母公司将持有A、B、C的股权按账面价值划转给新设的全资子公司X。股权转让协议约定，X公司无需支付对价。 请问母公司划出股权如何账务处理，准则依据是什么？ 借： 是资本公积还是长投贷：长投（账面）
还有子公司x是不是按同一控制下企业合并处理 ？ 借：长投 贷：资本公积

回答人：chenyiwei
母公司账务处理（个别报表层面）：按母公司对A、B、C的长期股权投资的原账面价值，借：长期股权投资——X，贷：长期股权投资——A、B、C X公司账务处理：按同一控制下合并原则，按合并日A、B、C公司账面净资产：借：长期股权投资——A、B、C，贷：资本公积——资本溢价。

提问人：yafuj1985 时间：2017-03-08 18:45:31
请问陈老师，母公司账务处理是依据什么准则？为什么不冲减资本公积呢，母公司没有获得对价。

回答人：chenyiwei
这是母公司以对一个公司的股权投资，对另一个子公司进行资本性投入。权益性交易中，被投资方调整权益，投资方都是对应调整长期股权投资成本。